臺灣高等法院刑事判決
                                    98年度上訴字第4196號
上　訴　人
即　被　告　游清文




指定辯護人　本院公設辯護人陳德仁
上列上訴人因妨害性自主案件，不服臺灣桃園地方法院98年度訴
字第138號，中華民國98年8月11日第一審判決（起訴案號：臺灣
桃園地方法院檢察署97年度偵字第25157號），提起上訴，本院
判決如下：
    主    文
上訴駁回。
    事    實
一、甲○○有強制性交、竊盜、贓物及公共危險等前科如後：（一
    ）民國86年間因強制性交案件，經本院86年度少上訴字第74
    號判決判處有期徒刑7年確定。（二）87年間因竊盜案件，
    經原審法院86年度易字第3812號判決判處有期徒刑6月確定
    ，並與上開強制性交罪接續執行，嗣於90年5月11日縮短刑
    期假釋出監並付保護管束，後經撤銷假釋，應執行殘刑有期
    徒刑3年6月1日。（三）91年間因贓物、竊盜及違背安全駕
    駛致交通危險罪案件，經原審法院92年度簡字第9號、91年
    度桃簡字第40號、91年度桃交簡字第762號判決分別判處有
    期徒刑6月、6月及3月確定，並經原審法院94年度聲字第322
    0號裁定應執行有期徒刑1年3月確定，其與前開強制性交罪
    、竊盜罪所餘殘刑接續執行，並於95年7月7日縮短刑期假釋
    出監並付保護管束，嗣於95年12月13日縮刑期滿，保護管束
    期滿未經撤銷，其未執行之刑以已執行完畢論，故於本案構
    成累犯。（四）97年間犯違背安全駕駛致交通危險罪，經原
    審法院96年度桃交簡字第705號判決判處有期徒刑5月確定，
    並經原審法院96年度聲減字第8322號裁定減為有期徒刑2月
    又15日確定，嗣於97年10月16日縮刑期滿執行完畢，其於本
    案亦構成累犯。
二、詎甲○○仍不知悔改，明知Ａ女（82年2月生，真實姓名年籍資
    料詳卷，以稱Ａ女）為14歲以上未滿16歲之中度智能障礙女
    子，竟於97年10月26日中午，基於妨害性自主之犯意，趁Ａ
    女自○○縣○○鄉○○村萊爾富超商購物完畢，獨自步行往○○縣○○
    鄉○○村○○○方向之機會，將其強行拖至○○縣○○鄉○○村○○鄰設
    有「前有監視錄影器」牌子附近之路旁竹林草叢內，致Ａ女
    膝蓋與地面摩擦而產生擦傷，嗣以身體將Ａ女強行壓制使其
    平躺於地面，並以手將Ａ女所著之短褲及內褲褪下，旋將其
    陰莖插入Ａ女之陰道內抽插，而以此強暴方式強制性交得逞
    。嗣Ａ女自行離去該址，並於同日中午12時許，將此事告知
    其母及其母男友乙○○之弟丙○○女友丁○○後，由Ａ女之母親與
    丁○○陪同Ａ女報警處理，並循線查獲甲○○，始知悉上情。
三、案經Ａ女與Ａ女之母（真實姓名年籍資料詳卷）訴由桃園縣政
    府警察局桃園分局報請臺灣桃園地方法院檢察署檢察官偵查
    後提起公訴。
    理    由
壹、程序方面：
一、按被告以外之人於審判外之言詞或書面陳述，除法律有規定
    者外，不得作為證據，刑事訴訟法第159條第1項固有明文。
    被告以外之人於審判外之陳述，經當事人於審判程序同意作
    為證據，法院審酌該言詞陳述或書面陳述作成時之情況，認
    為適當者，亦得為證據；當事人、代理人或辯護人於法院調
    查證據時，知有上開刑事訴訟法第159條第1項不得為證據之
    情形，而未於言詞辯論終結前聲明異議者，視為有前項之同
    意，刑事訴訟法第159條之5定有明文。查被害人即證人Ａ女
    、證人乙○○、戊○○、證人Ａ女之母於偵查中，證人陳美貞於
    警詢與偵查中之證述，雖屬被告以外之人於審判外之陳述。
    惟本院審酌被告及檢察官均同意該等證述作為證據，且該等
    陳述作成時之情況，核無違法取證及證明力明顯過低之瑕疵
    ，為證明犯罪事實所必要，以之作為證據亦為正當。參諸渠
    等於偵查中之陳述，業經檢察官諭知證人有具結之義務及偽
    證之處罰，除證人Ａ女訊問時未滿16歲，依法不得具結外，
    均命朗讀結文具結擔保其證言之真實性後，以證人身份在檢
    察官面前完整、連續陳述其親身經歷，有結文在卷為憑（臺
    灣桃園地方法院檢察署97年度偵字第25157號偵查卷宗第48
    至50頁、97年度他字第4637號卷第10頁）。再者，證人Ａ女
    與乙○○均經原審傳喚到庭行交互詰問，已足保障被告之詰問
    權。職是，足認渠等之上開陳述，堪認為適當，依刑事訴訟
    法第159條之5第1項規定，自得作為證據。
二、本院以下援引之其餘證據資料，其中關於刑事訴訟法第164
    條第2項規定，證物如為文書部分，係屬證物範圍。該等可
    為證據之文書，已經依法踐行調查證據之程序，即提示或告
    以要旨，自具有證據能力。而有關被告以外之人於審判外之
    書面陳述，被告及檢察官均不爭執其證據能力，本院審酌該
    等書面作成時之狀況，認並無不宜作為證據之情事，依刑事
    訴訟法第159條之5第2項規定，自得作為證據。
貳、實體方面：
一、被告經合法傳喚，無正當裡由未到庭，而其於原審審理時，
    矢口否認有上開強制性交犯行，並辯稱：案發當日伊陪同Ａ
    女前往Ａ女男友己○○之住處，渠等於經過庚○○家附近時，其
    與Ａ女開玩笑而以手拉Ａ女短褲褲頭，致Ａ女往後退時伊無法
    抓住，Ａ女往斜後方即庚○○家牆角處倒下，造成頭部與膝蓋
    均有擦傷，伊用雙手抱住被害人肩膀與頭頂欲將Ａ女扶起時
    ，適庚○○恰開門出來察看，渠等隨即起身，Ａ女先行離開，
    伊於數分鐘後固有向Ａ女之母道歉，然未以手撫摸Ａ女胸部，
    亦未強制Ａ女與其為性交行為云云。職是，本案之爭點在於
    被告是否於上開時、地對Ａ女有強制性交犯行？本院自應審
    究之。經查：
（一）被害人即證人Ａ女於偵查中，搭配輔助娃娃證稱：97年10
      月26日中午，伊至萊爾富買便當，買完走回家之路上，被
      告拖伊去草叢裡，當時伊是跪著的，伊之兩邊膝蓋有受傷
      ，伊有表是不要這樣，亦用左腳踢被告之生殖器等語。並
      於偵查中示範輔助娃娃案發情形，即證人Ａ女將男娃娃之
      襪庫與內褲脫至腳踝處，女娃娃之內褲亦脫至腳踝處，女
      娃娃躺下，證人Ａ女將男娃娃之生殖器拉出，男娃娃壓在
      女娃娃上面，男娃娃之生殖器插入女娃娃生殖器內（97年
      度他字第4637號卷第6至頁）。被害人即證人Ａ女嗣於原審
      審理中，配合輔助娃娃證稱：伊因肚子餓，至家附近之萊
      爾富超商買東西吃時遇見被告，被告拉伊之手至○○○，至○○○後，被告推伊倒地，伊因而跪下，導致膝蓋接觸地面而
      受傷，嗣後被告脫伊之短褲，脫至一半，被告亦將其外褲
      與內褲一併脫下至膝蓋處，並露出下體，伊躺在地上，被
      告在伊上面，被告之生殖器有插入伊之生殖器，事後被告
      起來後，伊自行回家等語（原審卷第122至126頁）。被害
      人即證人Ａ女於偵查與原審審理之證詞大致相符，自其證
      詞可知，被告於97年10月26日之Ａ女住家附近萊爾富超商
      遇見Ａ女，基於妨害性自主之犯意，竟強拉Ａ女至案發現場
      ，強行壓制Ａ女平躺於地面，並脫去Ａ女之短褲及內褲，將
      其陰莖插入Ａ女之陰道強制性交得逞。
（二）證人即Ａ女之母於偵查與原審審理中證稱：當日中午被告
      先至丙○○家，有問伊Ａ女在哪裡？，隨後就離開，不久Ａ女
      回來，進門就向伊表示其腳好痛，並表示遭壞叔叔欺負。
      丁○○有幫Ａ女擦藥，並將Ａ女帶至外面談話，Ａ女進屋後有
      描述被告對其所作之事情，說被告將其拉至往觀音之路上
      ，即16鄰附近路邊有「前有監視錄影器」之牌子處，Ａ女
      說被告有摸其胸部，並將渠等之褲子脫掉，在警察局使用
      輔助娃娃時，Ａ女有比出兩個娃娃脫掉褲子，生殖器插出
      與插入之動作等語（97年度他字第4637號卷第6至7頁、原
      審卷第126至130頁）。自證人即Ａ女之母之上開證詞可知
      ，被告於案發當日有至丙○○家處，詢問證人有關Ａ女在何
      處，Ａ女並於當日將其遭被告強制性交得逞之情事告知證
      人知悉，丁○○亦知悉此事。
（三）證人丁○○於警詢與偵查中證稱：被告曾於案發當日中午12
      時許，前往其男友丙○○家中尋找Ａ女，經Ａ女之母告知Ａ女
      尚未回家，被告即先離開。約隔5至10分鐘後，Ａ女回丙○○
      家，當時其雙腳膝蓋受傷，伊幫Ａ女擦藥時，經Ａ女告知係
      被告將其拉到草叢中，伊進步詢問是否只有拉到草叢，Ａ
      女原不敢說，後來有說伊遭被告拉至草叢中，並將陰莖插
      入陰道內，但不確定有無射精。Ａ女有說被告性侵得逞後
      將其丟在竹林內，而先離開等語（97年度偵字第25157號
      偵查卷第14至16、45至46頁）。自證人丁○○之上開證詞可
      知，被告於案發當日有至丙○○家處，詢問Ａ女之母有關Ａ女
      在何處，Ａ女並於當日將其遭被告強制性交得逞之情事告
      知證人丁○○知悉。證人 乙○○於偵查與原審審理中均證稱
      ：伊於當日中午工作返回丙○○家中，有看到Ａ女哭著回來
      等語（97年度偵字第25157號偵查卷第47頁、原審卷第153
      至158頁）。自證人 乙○○之證言可知，Ａ女於案發當日中
      午係哭泣返家。
（四）本院互核證人Ａ女之母、丁○○及 乙○○證詞，認其與證人Ａ
      女所述情節大致相符。證人Ａ女雖為14歲以上未滿16歲之
      中度智能障礙女子，然可自行出外購物，並可描述受性侵
      害之情節，足見有照顧自己與表達意思之基本能力。其與
      被告並無嫌隙，自無故意陷被告入罪之動機。申言之，Ａ
      女遭被告性侵害後，當日立即告知證人丁○○及Ａ女之母。
      證人Ａ女、Ａ女之母及丁○○對於被告為強制性交行為之時間
      與方式等情節，自偵查及原審審理之證述均始終如一，渠
      等證述遭被告強行拖行而致受傷之部位與診斷證明書之記
      載相符，足認上開證人之證詞，均屬可信。此外，復有敏
      盛綜合醫院疑似性侵害事件驗傷診斷書在卷可查。職是，
      被告於前開時、地對Ａ女為強制性交之犯行，應堪認定。
二、被告雖辯稱：其與Ａ女於案發當日路經證人庚○○住處附近時
    ，渠等在開玩笑，其以手拉Ａ女短褲褲頭，導致Ａ女往後退，
    造成頭部與膝蓋擦傷，其未撫摸Ａ女胸部或未對Ａ女強制性交
    云云。參諸被告爭辯之重點，在於其在庚○○住處附近並未對
    Ａ女有強制性交之犯行，故本院自應探究被告之抗辯，是否
    與本案犯行成立有關。經查：
（一）證人庚○○於原審審理中證稱：案發當日上午伊在睡覺，聽
      見外面有女孩子之聲音說不要，伊自房間外出查看，伊看
      到被告與一名女孩子在伊門口左邊之窗外拉扯，女生躺在
      地上，男生蹲在女生旁邊，同時兩手個別拉住女生之褲子
      往下拉，女生雙手一直緊抓自己之褲頭，並說不要，而女
      生之褲子已經被拉至臀部之位置，可看見屁股，我有問說
      你們在幹什麼，然後男生就站起來站在旁邊，女生亦從地
      上爬起來，女生先過橋後往乙○○之母親家方向走，男生就
      在後面慢慢跟著，沒有多久伊去做禮拜，當日是禮拜天，
      做禮拜之時間係上午10點等語（原審卷第151至153頁）。
      自證人庚○○之證詞可知，其目睹被告與Ａ女發生拉扯之期
      間係97年10月26日上午10時以前，並非案發當日之中午12
      時許，是該證言無法作為有利被告之認定。
（二）Ａ女於97年10月26日上午自行搭乘公車前往○○縣○○鄉○○村
      丙○○住所，Ａ女之母及乙○○係騎乘機車自○○○前往丙○○住所
      ，Ａ女之母、乙○○、丙○○、丁○○及被告、被告之弟戊○○等
      人，共同在丙○○之住處飲酒，約至上午7時30分許，因丁○○與丙○○應工作之故而先行離去，被告與戊○○亦隨渠等離
      開，旋Ａ女之母、Ａ女及乙○○負責拉下丙○○家中鐵門後，Ａ
      女即自行步行，而Ａ女之母及乙○○則騎乘摩托車之方式前
      往乙○○母親住處，因Ａ女之母及乙○○中途遇見朋友而聊天
      ，渠等於當日上午9時許至乙○○母親家中之際，發現Ａ女已
      在該處，當時Ａ女腿部並無擦傷，亦無哭泣之情況，隨後
      被告雖前至乙○○母親住處向Ａ女之母與乙○○道歉，然原因
      不明。經乙○○母親以被告曾坐過牢為由趕出門後， 乙○○
      與Ａ女之母即上山工作，將Ａ女留於乙○○母親住處看電視，
      至上午約11時許，Ａ女之母及乙○○工作完畢後再前往丙○○
      住處，初抵達丙○○住處之際，渠等未見Ａ女。嗣後被告先
      至該處詢問Ａ女所在，Ａ女於約10分鐘後返回丙○○住處，當
      時Ａ女始有哭泣與膝蓋受傷之情況等事實。業經證人丁○○
      於警詢與偵查中、證人Ａ女之母與證人乙○○於偵查及原審
      審理中證述綦詳（97年度偵字第25157號偵查卷第12至16
      、45至47頁，原審卷第126至130、153至158頁）。依上開
      證詞可知，證人Ａ女於97年10月26日上午9時許在乙○○母親
      家中之際，其腿部並無擦傷，亦無哭泣之情況，係被告於
      當日中午約12時至丙○○住處找尋證人Ａ女後，並向證人Ａ女
      之母詢問Ａ女行蹤，Ａ女始至丙○○住處向Ａ女之母與丁○○哭
      訴遭被告性侵之情事。
（三）本院相互勾稽上開證詞以觀，認被告約於97年10月26日上
      午7時30分起離開丙○○住處後至9時許止之期間，趁Ａ女獨
      自步行前往乙○○母親住處之際，而與Ａ女在證人庚○○住處
      前發生拉扯，期間並未造成Ａ女受傷。因證人庚○○出門查
      看發生何事，致被告中止其行為，旋即尾隨Ａ女前往乙○○
      母親住處，於上午9時許在該處向證人Ａ女之母與乙○○道歉
      ，Ａ女未告知母親其與被告發生拉扯之情事。準此，被告
      案發當日路過庚○○家附近，其與證人Ａ女發生拉扯，隨後
      向證人Ａ女之母道歉之行為，係發生於上午7時30分離開丙○○住處後至9時許之期間，其與本件事實發生於00年00月0
      0日中午之時間顯有落差，自屬不同事件。足見被告欲利
      用遭證人庚○○目睹其與證人Ａ女在其住處門口發生拉扯之
      機會，矯詞以當日上午7時至9時期間所發生之行為，辯稱
      其未對Ａ女為強制性交之行為，顯為臨訟卸責之詞，不足
      採信。
（四）證人Ａ女就本案發生之地點，先於偵查中證稱係在草叢中
      （97年度他字第4637號卷第6至7頁）。嗣於原審審理中指
      認係在證人庚○○住處旁（原審卷第125頁反面）。雖未能
      清楚陳述當日上午7時30分後至9時許之期間，是否發生被
      告與其拉扯。然參諸證人Ａ女對於案發當日在中午期間遭
      受被告性侵之過程與情節，均能於偵查及原審審理中以輔
      助娃娃清楚表示，足見其表示之情節前後相符與一致。且
      與證人丁○○、Ａ女之母及乙○○證述渠等係在案發當日中午1
      2時許，始見Ａ女膝蓋受傷，且回至丙○○住處時有哭泣之情
      狀等證詞相符。佐以告訴人智能程度，對於案發之地點或
      詳盡情節，未能以口語清楚連續始末表達或稍有出入，合
      乎常理，自難單以此即認證人Ａ女之證詞不可採信，附此
      敘明。
（五）被告雖於原審審理中辯稱其對Ａ女之年齡與精神狀態不清
      楚云云；其原審指定辯護人亦為其辯護稱：被告當日已飲
      酒至酩酊，意識較為不清，其與被害人亦不熟識，故不清
      楚被害人精神狀況云云。惟本院認上開所辯為臨訟杜撰之
      詞，茲論述理由如後：
    1.證人Ａ女係82年2月生，於案發當日未滿16歲，且係中度智
      能障礙者，此有證人Ａ女之中華民國身心殘障手冊在卷可
      證。而Ａ女於原審審理中接受交互詰問時，應答反應較常
      人遲緩，對於檢察官及辯護人之提問，僅能以簡單言語回
      答，而無連續始末陳述之能力等情，有原審審理筆錄在卷
      可按（原審卷第122至126頁）。足認證人個人因生理或心
      理因素，致其參與社會與從事生產活動功能顯然受到限制
      ，其屬心智缺陷之人。
    2.證人Ａ女之母與乙○○間為男女朋友關係，乙○○與被告間亦
      有親屬關係，此為被告所不爭執，是被告既與Ａ女及其家
      人有往來，而Ａ女之應答反應較常人遲緩之情，屬顯而易
      見。況被告於警詢時亦陳稱：伊知悉Ａ女年紀約16歲，Ａ女
      之精神狀況有問題等語（97年度偵字第25157號偵查卷第5
      頁）。足見被告應知悉Ａ女之心智狀態，其於原審審理中
      辯稱其對Ａ女之年齡及精神狀態不清楚云云，顯屬卸責之
      詞，不足採信。
    3.被告於本案發生後，將Ａ女棄置於竹林草叢內，即自行先
      前往丙○○家中查看情勢，並故意詢問Ａ女之母關於Ａ女行蹤
      之事，顯係基於犯後遮掩自己犯行，而探詢情勢之舉動，
      足見意識與思慮清晰，實難認被告有何喝酒至酩酊導致意
      識不清之情狀，此部分之辯解，即難採信。
（六）本院指定辯護人固為被告辯護陳稱：證人Ａ女於原審證稱
      其遭性侵害處並無長草，足認無所謂之草叢內性侵。況證
      人Ａ女對於被告有無將性器官插入其私處，或供稱有，或
      沉默不語，前後模糊其詞，自不足採信，要難以證人Ａ女
      處女膜破裂即據為被告有罪之認定云云。然證人Ａ女對其
      遭被告性侵之過程與情節，均能於偵查及原審審理中以輔
      助娃娃清楚表示，其表示之情節前後相符，其固對是否在
      草叢內遭性侵，前後有不一，然衡諸證人Ａ女智能程度，
      對於地點與案發發生細節，未能以口語清楚連續始末表達
      或稍有出入，其屬證人陳述能力不足所致，自難遽此認定
      證人Ａ女之證詞不可採信。再者，證人Ａ女為中度智能障礙
      者，個人因生理或心理因素致其自理生活能力與語言表達
      能力受有限制，是其應答反應較常人遲緩，而無連續始末
      陳述之能力，自屬常情，要難以其對於被告有無將性器官
      插入其私處，有時沉默不語，即可據為有利於被告之認定
      。
（七）綜上所述，被告與本院指定辯護人之上開所辯，均無足採
      。是本案事證明確，被告於前揭時、地對Ａ女強制性交犯
      行堪以認定。
三、核被告所為，係犯刑法第221條第1項、第222條第1項第3款
    之對心智缺陷之人以強暴之方法而為性交罪。公訴意旨認被
    告所為係犯刑法第221條第1項之強制性交罪，其起訴法條雖
    有未合，惟社會基本事實同一，應予以變更。兒童及少年福
    利法第70條第1項規定，成年人故意對兒童及少年犯罪者，
    加重其刑至2分之1，但各該罪就被害人係兒童及少年已定有
    特別處罰規定者，不在此限。而刑法第222條第1項之加重要
    件，除第2款規定對未滿14歲之男女犯之者外，別無對於14
    歲以上而未滿18歲之男女犯之者，亦列為加重之規定。兒童
    及少年福利法第2條規定，所謂少年者，係指12歲以上未滿1
    8歲之人。職是，對於12歲以上而18歲以下之心智缺陷少年
    犯強制性交罪者，應構成刑法第222條第1項第3款之加重強
    制性交罪，此為被害人係兒童及少年之特別處罰規定，自不
    適用兒童及少年福利法第70條第1項前段規定再加重其刑。
    故對心智缺陷少年為強制性交，依法律競合之原則，應適用
    刑法第221條第1項、第222條第1項第3款之加重強制性交罪
    （最高法院97年度臺上字第3223號刑事判決）。職是，本案
    依法律競合之原則，應適用刑法第222條第1項第3款之規定
    ，不再依兒童及少年福利法第70條第1項之規定加重其刑，
    附此敘明。再者，被告有前開事實欄所載科刑及執行之情形
    ，有本院被告前案紀錄表及被告刑案資料查註紀錄表在卷可
    按（本院卷第14至20頁），其受有期徒刑執行完畢，5年內
    故意再犯最重本刑為有期徒刑以上之本罪，為累犯，應依刑
    法第47條第1項規定加重其刑。
四、原審同此認定，依刑法第47條第1項、第221條第1項、第222
    條第1項第3款等規定，經審酌被告前有強制性交、竊盜、贓
    物及公共危險等多項前科，素行不良，甫受有期徒刑執行完
    畢，僅相隔數日而再犯本案。而被告與Ａ女居住於同村內，
    藉知悉Ａ女生活作息之便，竟貪圖Ａ女年輕身體以逞己慾，並
    利用Ａ女為身心障礙者，其無法如常人反抗與清楚陳述事實
    之情事，而對Ａ女為強制性交行為，嚴重妨害Ａ女身心之健全
    發展。且犯後否認犯罪，飾詞狡辯，耗費司法資源，並參諸
    其犯罪之動機、目的及手段等一切情狀，量處有期徒刑8年6
    月。核其認事用法，俱無違誤，量刑亦甚允洽。被告上訴意
    旨，否認犯罪，為無理由，應予駁回。
五、至於被告於97年10月26日上午7時30分離開丙○○住處後至9時
    許之期間，趁Ａ女獨自步行前往乙○○母親住處之際，而與Ａ女
    在證人庚○○住處前發生拉扯，因證人庚○○出門查看而中止其
    行為等情，是否另行構成對心智缺陷之人強制性交或猥褻未
    遂罪之犯行，因未經公訴人起訴，嗣於本院辯論終結前，公
    訴人亦未追加起訴，非屬本院得審判之範圍，應由公訴人另
    行為適當之偵查處理，併此敘明。
六、被告經合法傳喚，無正當理由未到庭，爰不待其陳述，逕行
    判決。
據上論斷，應依刑事訴訟法第368條、第371條，判決如主文。
本案經檢察官壽勤偉到庭執行職務。
中　　華　　民　　國　　98　　年　　12　　月　　30　　日
                  刑事第五庭  審判長法　官  高明哲
                                    法　官  劉秉鑫
                                    法　官  林洲富
以上正本證明與原本無異。
如不服本判決，應於收受送達後10日內向本院提出上訴書狀，其
未敘述上訴之理由者並得於提起上訴後10日內向本院補提理由書
（均須按他造當事人之人數附繕本）「切勿逕送上級法院」。
                                    書記官  楊秋鈴
中　　華　　民　　國　　98　　年　　12　　月　　30　　日

附錄：本案論罪科刑法條全文
刑法第221條
對於男女以強暴、脅迫、恐嚇、催眠術或其他違反其意願之方法
而為性交者，處3年以上10年以下有期徒刑。
前項之未遂犯罰之。

刑法第222條
犯前條之罪而有下列情形之一者，處7年以上有期徒刑：
一、二人以上共同犯之者。
二、對未滿十四歲之男女犯之者。
三、對精神、身體障礙或其他心智缺陷之人犯之者。
四、以藥劑犯之者。
五、對被害人施以凌虐者。
六、利用駕駛供公眾或不特定人運輸之交通工具之機會犯之者。
七、侵入住宅或有人居住之建築物、船艦或隱匿其內犯之者。
八、攜帶兇器犯之者。
前項之未遂犯罰之。